【裁判字號】    97,台上,3144
【裁判日期】    970708
【裁判案由】    違反毒品危害防制條例
【裁判全文】
最高法院刑事判決            九十七年度台上字第三一四四號
上  訴  人  甲○○
上列上訴人因違反毒品危害防制條例案件，不服台灣高等法院中
華民國九十七年四月二十九日第二審判決（九十七年度上訴字第
一二五四號，起訴案號：台灣士林地方法院檢察署九十六年度毒
偵字第一八七八號），提起上訴，本院判決如下：
    主  文
上訴駁回。
    理  由
按刑事訴訟法第三百七十七條規定，上訴於第三審法院，非以判
決違背法令為理由，不得為之。是提起第三審上訴，應以原判決
違背法令為理由，係屬法定要件。如果上訴理由書狀並未依據卷
內訴訟資料，具體指摘原判決不適用何種法則或如何適用不當，
或所指摘原判決違法情事，顯與法律規定得為第三審上訴理由之
違法情形，不相適合時，均應認其上訴為違背法律上之程式，予
以駁回。本件上訴人甲○○上訴意旨略以：(一)、本件上訴人於犯
罪被發覺前自首並接受裁判，且親自交出毒品，符合刑法第六十
二條減輕其刑之規定，原審未予減輕其刑，自屬違背法令。(二)、
上訴人有心戒絕毒品，恐意志不堅，求助於醫療機關猶無法徹底
戒絕，乃向司法機關自首，豈料非但未獲得自首減輕之恩惠，反
而量處重刑，有違比例原則等語。
惟查：(一)、原判決認上訴人騎乘機車因行跡可疑經警攔停盤查時
，主動將褲袋內毒品海洛因交出，並供認本件犯行，係於有偵查
犯罪職權公務員未發覺犯罪前，自首其施用及持有第一級毒品之
犯行，符合自首減刑之規定，業已敘明減輕其刑。上訴意旨誤為
未依法減輕其刑，有所誤解。(二)、量刑輕重係屬事實審法院得依
職權自由裁量之事項，茍已以行為人之責任為基礎，並斟酌刑法
第五十七條各款所列情狀而未逾法定刑度，即不得遽指為違法。
原判決以第一審審酌上訴人曾因施用毒品犯行經送觀察、勒戒、
強制戒治及判處罪刑，仍不知悛悔，復再犯本件之罪，惟念其施
用毒品乃戕害自己身心健康，尚未危及他人，犯罪後坦承犯行，
態度良好等一切情狀，所量處有期徒刑一年，無不允當，因而予
以維持，亦無違誤。上訴意旨乃徒就原判決已說明之事項，及原
審採證認事之職權行使，任憑己見漫為事實上之爭執。其所指摘
原判決違法情形，核與法律規定得為第三審上訴理由之違法情形
，不相適合，自非適法之第三審上訴理由。依前揭說明，其上訴
違背法律上之程式，應予駁回。
據上論結，應依刑事訴訟法第三百九十五條前段，判決如主文。
中    華    民    國  九十七  年    七    月    八    日
                      最高法院刑事第五庭
                          審判長法官  陳  正  庸
                                法官  賴  忠  星
                                法官  林  秀  夫
                                法官  宋      祺
                                法官  陳  祐  治
      本件正本證明與原本無異
                                      書  記  官
中    華    民    國  九十七  年    七    月   十五   日
                                                      v


司法院資訊處製作；財團法人民間司法改革基金會備份。
